臺灣新竹地方法院刑事判決
111年度易字第481號
公  訴  人  臺灣新竹地方檢察署檢察官
被      告  陳慶樺




上列被告因竊盜案件，經檢察官提起公訴（111 年度偵緝字第43
7 號），被告於本院準備程序中，就被訴事實為有罪之陳述，經
告知被告簡式審判程序之旨，並聽取檢察官及被告之意見後，裁
定依簡式審判程序審理，本院判決如下：
    主  文
陳慶樺犯攜帶兇器竊盜罪，累犯，處有期徒刑柒月。
未扣案之犯罪所得新臺幣肆仟元沒收，於全部或一部不能沒收或
不宜執行沒收時，追徵其價額。
    事  實
一、陳慶樺意圖為自己不法之所有，於民國110 年7 月29日凌晨
    3 時24分許，在新竹巿東區東南街53巷22號陳森鴻所管領之
    頂竹宮內，持其所有客觀上對於人之生命、身體造成危害足
    供作為兇器使用之大型油壓剪（未扣案）剪斷樂捐箱鎖頭後
    ，竊取該樂捐箱內之現金約新臺幣（下同）4000元，得手後
    ，旋騎乘車牌號碼000-0000號租賃普通重型機車逃離現場，
    並將上揭款項花用殆盡。
二、案經陳森鴻訴由新竹巿警察局第三分局報請臺灣新竹地方檢
　　察署檢察官偵查起訴。
    理  由
一、本件被告陳慶樺所犯刑法第321 條第1 項第3 款之攜帶兇器
　　竊盜罪，均非死刑、無期徒刑、最輕本刑為3 年以上有期徒
　　刑之罪，或高等法院管轄第一審之案件，被告於本院準備程
　　序進行中，就被訴事實為有罪之陳述，經本院認合於刑事訴
　　訟法第273 條之1 第1 項之規定，裁定進行簡式審判程序，
　　合先敘明。
二、訊據被告對於前揭犯罪事實坦承不諱（見易字第481 號卷第
　　57、58、65頁），並經告訴人陳森鴻於警詢時指訴綦詳（見
　　偵字第11542 號卷第5 頁），且為證人彭聰福於偵訊時證述
　　明確，復有警員王聖文所出具之偵查報告1 份、機車租賃合
　　約書1 份、車輛詳細資料報表1 份、監視器畫面翻拍照片13
　　幀、現場照片5 幀、租車資料照片2 幀及新竹市警察局第三
　　分局南門派出所受（處）理案件證明單1 份等附卷足稽（見
　　偵字第11542 號卷第4、6、8至18 31、頁），足認被告之自
　　白核與事實相符而堪以採信。從而本案事證明確，被告所為
　　前開犯行堪以認定，應予依法論科。
三、查大型油壓剪係為金屬材質，並可剪斷樂捐箱鎖頭，是屬質
　　地堅硬銳利之物，倘持以攻擊人體，在客觀上自足以對人之
　　生命、身體、安全構成威脅，當屬兇器無疑。核被告陳慶樺
　　所為，係犯刑法第321 條第1 項第3 款之攜帶兇器竊盜罪。
　　又被告前曾①因竊盜案件，經臺灣宜蘭地方法院以105 年度
　　易緝字第4 號刑事判決判處有期徒刑7 月確定；②又因竊盜
　　案件，經臺灣宜蘭地方法院以105 年度簡字第556 號刑事簡
　　易判決判處有期徒刑3 月確定；③又因公共危險案件，經臺
　　灣臺北地方法院以105 年度交簡字第2079號刑事簡易判決判
　　處有期徒刑2 月確定；④又因竊盜及妨害自由案件，經臺灣
　　宜蘭地方法院以105 年度簡字第425 號刑事簡易判決判處有
　　期徒刑3 月、2 月確定；⑤又因竊盜案件，經臺灣宜蘭地方
　　法院以105 年度簡字第890 號刑事簡易判決判處有期徒刑6
　　月確定；⑥又因竊盜案件，經臺灣桃園地方法院以105 年度
　　審易字第2182號刑事判決判處有期徒刑4 月確定；⑦又因妨
　　害自由案件，經本院以106 年度簡字第2469號刑事簡易判決
　　判處有期徒刑3 月確定；⑧又因竊盜及侵占案件，經臺灣桃
　　園地方法院以106 年度審訴字第991 號刑事判決判處有期徒
　　刑7 月、7 月確定；⑨又因竊盜案件，經本院以106 年度竹
　　北簡字第138 號刑事簡易判決判處有期徒刑2 月確定；⑩又
　　因竊盜案件，經臺灣宜蘭地方法院以106 年度簡字第514 號
　　刑事簡易判決判處有期徒刑2 月、2 月、2 月確定。上揭①
　　至⑧案件經臺灣桃園地方法院以106 年度聲字第4187號裁定
　　應執行有期徒刑3 年1 月，於107 年2 月12日確定（甲）；
　　又上開⑨及⑩案件經臺灣宜蘭地方法院以108 年度聲字第15
　　8 號裁定應執行有期徒刑6 月，於108 年4 月29日（乙）。
　　而（甲）及（乙）部分接續執行，並於109 年1 月3 日執行
　　完畢等情，有臺灣高等法院被告前案紀錄表1 份在卷足稽（
　　見易字第481 號卷第69至83、88至90頁），其於受有期徒刑
　　之執行完畢後，5 年以內故意再犯本件有期徒刑以上之罪，
　　符合刑法第47條第1 項累犯之規定，本院審酌被告所犯構成
　　累犯之前案中有竊盜案件，與本案犯行間具有相同之性質，
　　參酌司法院釋字第775 號解釋文之意旨，並考量本案情節、
　　被告之主觀惡性、危害程度及罪刑相當原則，應依刑法第47
　　條第1 項之規定加重其刑。爰審酌被告前有多次竊盜前科紀
　　錄等情，有前開臺灣高等法院被告前案紀錄表1 份附卷足佐
　　，正值青年，不思以正途獲取財物，竟思不勞而獲，攜帶兇
　　器竊取他人所有財物，顯不尊重他人之財產權益，其犯罪動
　　機、手段、情節、目的、次數、所竊得財物價值、所生危害
　　、犯後坦承犯行，並衡酌被告為高職肄業之智識程度，未婚
　　婚、無子女、案發當時無業之家庭及生活狀況等一切情狀，
　　量處如主文所示之刑，以資懲儆。
四、末按供犯罪所用、犯罪預備之物或犯罪所生之物，屬於犯罪
　　行為人者，得沒收之；又犯罪所得，屬於犯罪行為人者，沒
　　收之；前二項之沒收，於全部或一部不能沒收或不宜執行沒
　　收時，追徵其價額；又宣告前二條之沒收或追徵，有過苛之
　　虞、欠缺刑法上之重要性、犯罪所得價值低微，或為維持受
　　宣告人生活條件之必要者，得不宣告或酌減之，刑法第38條
　　第2 項、第38條之1 第1 項、第3 項、第38條之2 第2 項分
　　別定有明文。經查被告為本案犯行時所竊得之現金4000元係
　　其為本次犯行之犯罪所得，未據扣案，依刑法第38條之1 第
　　1 項前段、第3 項規定應予以沒收，於全部或一部不能沒收
　　或不宜執行沒收時，追徵其價額。又被告持以為本案犯行時
　　所用之大型油壓剪1 支，並未扣案，且非屬違禁物，而被告
　　於偵訊時已供述：破壞剪丟掉了等語在卷（見偵緝字第437
　　號卷第50頁），是以為免將來執行沒收及追徵之困難，爰不
　　予宣告沒收或追徵，附此敘明。
據上論斷，應依刑事訴訟法第273 條之1 第1 項、第299 條第1
項前段，刑法第321 條第1 項第3 款、第47條第1 項、第38條之
1 第1 項前段、第3 項、第38條之2 第2 項，刑法施行法第1 條
之1 第1 項，判決如主文。
本案經檢察官吳志中提起公訴，檢察官業益發到庭執行職務。
中　　華　　民　　國　　111 　年　　8 　　月　　31　　日
                  刑事第二庭    法  官   楊惠芬
以上正本證明與原本無異。  
如不服本判決應於收受送達後20日內向本院提出上訴書狀，並應
敘述具體理由；其未敘述上訴理由者，應於上訴期間屆滿後20日
內向本院補提理由書（均須按他造當事人之人數附繕本）「切勿
逕送上級法院」。告訴人或被害人如對於本判決不服者，應具備
理由請求檢察官上訴，其上訴期間之計算係以檢察官收受判決正
本之日期為準。　　　　　　　　　
中　　華　　民　　國　　111 　年　　9 　　月　　2 　　日
              　　　　　　　　　書記官   李艷蓉
附錄本案論罪科刑法條全文：
刑法第321 條：
犯前條第一項、第二項之罪而有下列情形之一者，處六月以上五
年以下有期徒刑，得併科五十萬元以下罰金：
一、侵入住宅或有人居住之建築物、船艦或隱匿其內而犯之。
二、毀越門窗、牆垣或其他安全設備而犯之。
三、攜帶兇器而犯之。
四、結夥三人以上而犯之。
五、乘火災、水災或其他災害之際而犯之。
六、在車站、港埠、航空站或其他供水、陸、空公眾運輸之舟、
    車、航空機內而犯之。
前項之未遂犯罰之。